【裁判字號】    98,訴,1179
【裁判日期】    980731
【裁判案由】    偽證
【裁判全文】
臺灣彰化地方法院刑事判決              98年度訴字第1179號
公  訴  人  臺灣彰化地方法院檢察署檢察官
被      告  甲○○
                    （現另案於臺灣彰化監獄彰化分監執行）
上列被告因偽證案件，經檢察官提起公訴（98年度偵字第3342號
），本院依簡式審判程序判決如下：
    主  文
甲○○犯偽證罪，累犯，處有期徒刑捌月。
    事  實
一、甲○○前於民國90年間因施用第一、二級毒品及偽造文書案
    件，經法院各判處有期徒刑1年、4月、6月確定，嗣並裁定
    應執行有期徒刑1年8月；另於94、95年間先後因恐嚇取財、
    施用第二級毒品案件，經法院各判處有期徒刑1年11月、8月
    確定，嗣後案並經法院裁定減刑為有期徒刑4月，並定2案之
    應執行刑為有期徒刑2年3月；而其入監接續執行前開案件後
    ，於97年2月27日因假釋付保護管束而出監，甫於97年5月15
    日因保護管束期滿未經撤銷而視為執行完畢。詎仍不知悔改
    ，明知其自94年4月起至同年9月22日止，曾以門號0000-000
    000號行動電話撥打邱惠雯所持之門號0000-000000號行動電
    話，向邱惠雯、莊慶隆 (渠等為同居之男女朋友)聯繫購買
    第二級毒品甲基安非他命，並約定交易時間、地點、價格等
    事宜後，邱惠雯、莊慶隆即囑由劉泓杰駕駛車牌號碼5691－
    HQ號黑色自用小客車，前往約定之彰化縣員林鎮○○路地○
    道附近、彰化縣田中鎮麥當勞及甲○○位於彰化縣溪湖鎮○
    ○里○○路大竹巷3號住處附近等處，由劉泓杰以每1小包甲
    基安非他命新臺幣（下同）500元之價格，連續販賣第二級
    毒品甲基安非他命予甲○○3次（毒品重量均不詳），販賣
    所得共計1500元。詎其於98年3月31日，在臺灣高等法院臺
    中分院97年度上訴字第2102號被告劉泓杰違反毒品危害防制
    條例案件之審判期日時，經法官命以證人身分接受訊問，並
    於供前具結後，竟基於偽證之犯意，就劉泓杰曾否於前揭時
    地販賣甲基安非他命予其之於案情有重要關係事項，虛偽證
    稱：「（問：是否認識被告？）沒有印象。」、「（問：你
    是否曾在94年間有跟任何人買過毒品？）忘記。」、「（問
    ：你有無記得跟被告拿過毒品？）沒有。」、「（問：你現
    在所說的是你的記憶中不清楚，還是你確定沒有？）沒有。
    」、「（問：你是否記得很清楚這個人從來沒見過，從來沒
    有跟他有交往、付毒品的過程？）沒有。」、「（問：你們
    約的地點是否只有看到邱蕙雯一個人來？）我都直接跟她交
    易而已。」、「（問：你在96年5月15日偵訊時說，你有跟
    莊慶隆及邱蕙雯買毒品，是她的小弟把毒品拿給你的。又說
    警察有拿駕駛5691-HQ小客車的照片給你指認沒有錯。你當
    時講的是否正確？）不實在。」、「（問：當時講的對不對
    ？）不實在，因為那時候我只想要交保而已。」等語，而欲
    脫免劉泓杰販賣毒品案件之罪責，並足以影響該案之判決結
    果。嗣甲○○於劉泓杰上開違反毒品危害防制條例案件確定
    前（該案經臺灣高等法院臺中分院於98年5月5日判決，而因
    當事人提起上訴，現繫屬於最高法院），即於本案98年7月
    24日行準備程序及簡式審判程序時，自白上開偽證犯行。
二、案經臺灣高等法院臺中分院檢察署函送臺灣彰化地方法院檢
    察署檢察官偵查起訴。
    理  由
一、被告甲○○於準備程序中，先就前揭犯罪事實為有罪之陳述
    ，且所犯係死刑、無期徒刑、最輕本刑為3年以上有期徒刑
    以外之罪，經本院合議庭依刑事訴訟法第273條之1第1項之
    規定，裁定由受命法官獨任進行簡式審判程序，合先敘明。
二、訊據被告甲○○對於上開偽證犯行坦承不諱，且有被告於彰
    化地方法院檢察署95年度偵續字第90號案件中作證之偵訊筆
    錄及證人結文各1份、臺灣高等法院臺中分院97年上訴字第
    2102號審判期日筆錄、證人結文及刑事判決書各1份、本院
    96年度訴字第1374號刑事判決書1份等資料在卷可稽，堪認
    被告上開自白應與事實相符。綜上，本件事證已臻明確，被
    告上開偽證犯行，堪以認定。
三、核被告甲○○所為，係犯刑法第168條之偽證罪。又被告前
    於90年間因施用第一、二級毒品及偽造文書案件，經法院各
    判處有期徒刑1年、4月、6月確定，嗣並裁定應執行有期徒
    刑1年8月；另於94、95年間先後因恐嚇取財、施用第二級毒
    品案件，經法院各判處有期徒刑1年11月、8月確定，嗣後案
    並經法院裁定減刑為有期徒刑4月，並定2案之應執行刑為有
    期徒刑2年3月；而其入監接續執行前開案件後，於97年2月
    27日因假釋付保護管束而出監，甫於97年5月15日因保護管
    束期滿未經撤銷而視為執行完畢等情，有被告之臺灣高等法
    院被告前案紀錄表1份在卷可憑，則其於受有期徒刑執行完
    畢後，五年以內故意再犯本案有期徒刑以上之罪，為累犯，
    應依刑法第47條第1項之規定加重其刑。再被告於所虛偽陳
    述之案件，即另案被告劉泓杰所涉違反毒品危害防制條例案
    件判決確定前，在本案於98年7月24日行準備程序及簡式審
    判程序時，自白上開偽證犯行，此有劉泓杰之臺灣高等法院
    全國前案紀錄表、本院電話洽辦公務記錄單、準備程序及審
    判筆錄各1份附卷可按，是以被告上開偽證犯行應依刑法第
    172條之規定減輕其刑，並依法先加後減之。爰審酌被告偽
    證之行為，足以影響司法審判對事實之認定，發生採證錯誤
    、判斷失平之結果，徒耗訴訟資源，並妨害刑事案件審理之
    正確性，影響國家審判權之行使及司法威信，造成訴訟資源
    無端浪費，自應受有相當程度之刑事非難，惟於本院審理中
    坦承犯行，已知尊重司法，暨其素行、犯罪之動機、所生危
    害等一切情狀，量處如主文所示之刑。
據上論斷，應依刑事訴訟法第273條之1第1項、第299條第1項前
段，刑法第168條、第47條第1項、第172條，判決如主文。
本案經檢察官余建國到庭執行職務。
中    華    民    國    98    年    7     月    31    日
                  臺灣彰化地方法院刑事第三庭
                                      法  官  紀佳良
以上正本證明與原本無異。
如不服本判決，應於收受判決後10日內向本院提出上訴書狀，並
應敘述具體理由；其未敘述上訴理由者，應於上訴期間屆滿後20
日內向本院補提理由書（均須按他造當事人之人數附繕本「切勿
逕送上級法院」）。
中    華    民    國    98    年    7     月    31    日
                                      書記官  林佑儒
附錄本案判決論罪科刑法條：
刑法第168條：
於執行審判職務之公署審判時或於檢察官偵查時，證人、鑑定人
、通譯於案情有重要關係之事項，供前或供後具結，而為虛偽陳
述者，處七年以下有期徒刑。


司法院資訊處製作；財團法人民間司法改革基金會備份。
